【裁判字號】    95,易,1023
【裁判日期】    950823
【裁判案由】    竊盜
【裁判全文】
臺灣桃園地方法院刑事判決              95年度易字第1023號
公  訴  人  台灣桃園地方法院檢察署檢察官
被      告  甲○○
上列被告因竊盜案件，經檢察官提起公訴（95年度偵字第12415
號），被告於準備程序進行中為有罪之陳述，經本院合議庭裁定
由受命法官獨任進行簡式審判程序，本院判決如下：
    主  文
甲○○竊盜，累犯，處有期徒刑月，如易科罰金，以佰元折
算壹日。
    事  實
一、甲○○民國92年間因搶奪案件，經本院於民國92年8 月5 日
    以92年度易字第661 號判決判處有期徒刑2 年8 月，並經臺
    灣高等法院於92年11月26日以92年度上訴字第3160號判決駁
    回上訴確定，並於94年10月31日縮短刑期執行完畢。仍不知
    悔改，竟意圖為自己不法所有之犯意，於95年6 月5 日下午
    4 時30分許，至桃園縣龜山鄉○○路352 號「矽晶源高科技
    股份有限公司」，見該公司柵門內置放鋁條1 袋，即徒手竊
    取，在得手後欲離去之際，為警查獲。
二、案經桃園縣政府警察局龜山分局移請臺灣桃園地方法院檢察
    署檢察官偵查起訴。
    理  由
一、本件被告甲○○所犯係死刑、無期徒刑或最輕本刑為3 年以
    上有期徒刑以外之罪，其於準備程序中就被訴事實為有罪之
    陳述，經本院告知簡式審判程序之旨，並聽取公訴人、被告
    之意見後，爰依刑事訴訟法第273 條之1 第1 項規定合議裁
    定由受命法官獨任進行簡式審判程序，合先敘明。
二、訊據被告甲○○對於前揭犯罪事實均坦承不諱，且有證人即
    查獲警員黃正明在偵查中證述明確，並現場照片6 幀附卷可
    稽，是被告自白核與事實相符，堪信為真實。從而，本件事
    證明確，被告犯行以認定。
三、刑法及刑法施行法部分條文業經修正公布，並均於95年7 月
    1 日施行。修正後刑法第2 條第1 項之規定，係規範行為後
    法律變更所生新舊法律比較適用之準據法，於修正後刑法施
    行後，應適用修正後刑法第2 條第1 項規定之從舊從輕之原
    則為比較；修正後刑法第2 條第2 項，則為同條第1 項之特
    別規定，於修正後刑法施行後，關於非拘束人身自由之保安
    處分，應依修正後刑法第2 條第2 項之規定，適用裁判時之
    法律。又修正後刑法第35條，乃刑之重輕之法定次序與標準
    ，應適用裁判時之修正後刑法第35條之規定。修正後刑法第
    2 條第1 項係採從舊從輕原則，適用最有利於行為人之法律
    。既曰法律，自較刑之範圍為廣；除法律有特別規定者（如
    修正後刑法第2 條第2 項非拘束人身自由之保安處分適用裁
    判時法，修正後刑法施行法第9 條之3 規定之情形），應依
    其規定；或事關執行之緩刑之宣告，或犯罪在刑法修正施行
    前，自首在刑法施行後之自首部分，或程序之規定（程序從
    新，如刑法第40條沒收宣告之程序規定），應適用裁判時之
    修正後刑法之規定外；依修正後刑法第2 條第1 項比較時，
    應就罪刑有關之共犯、未遂犯、連續犯、牽連犯、結合犯，
    以及累犯加重，自首減輕暨其他法定加減原因（如身分加減
    ）與加減例等一切情形，綜其全部之結果而為比較後，整個
    之適用，不能割裂而分別適用有利益之條文。關於易科罰金
    之折算標準、易服勞役之折算標準及期限、罰金與死刑是否
    併予執行、多數有期徒刑定應執行之刑時之最高刑期之限制
    等之修正，事涉行為人易刑折算標準金額之多寡與期限之長
    短及定執行刑時能否就罰金刑併予執行或有期徒刑定應執行
    之刑時最高度之限制，亦均屬依修正後刑法第2 條第1 項所
    應比較適用法律之範圍。拘束人身自由之保安處分，並非屬
    修正後刑法第2 條第2 項規定應適用裁判時法之範圍，除有
    特別規定者外，亦屬應依修正後刑法第2 條第1 項比較適用
    之法律；從刑附屬於主刑，除法律有特別規定者外，依主刑
    所適用之法律（以上參考最高法院95年05月23日刑事庭第08
    次會議決議及最高法院24年上字第4634號、24年上字第5292
    號、27年上字第26 15 號、29年上字第525 號判例）。經查
    ：
  (一)本件被告行為後法律有變更，關於刑法第320 條第1 項竊盜
    罪之法定罰金刑部分，由原定貨幣單位銀元500 元以下罰金
    （折算為新台幣1,500 元以下罰金），經依修正後刑法施行
    法第1 條之1 第1 項、第2 項但書規定，修正為貨幣單位為
    新台幣，並就所定數額提高為30倍，亦即修正為新台幣15,0
    00元以下罰金；而法定罰金刑最低度部分，由修正前刑法第
    33條第5 款規定為銀元1 元（折算為新台幣3 元）以上，修
    正後刑法第33條第5 款則修正為新台幣1,000 元以上，以百
    元計算；而就易科罰金之折算標準部分，由修正前刑法第41
    條第1 項前段規定（得以銀元1 元以上3 元以下折算1 日）
    ，並依修正前罰金罰緩提高標準條例第2 條規定提高1 百倍
    為銀元100 元以上300 元以下（即新台幣300 元以上900 元
    以下）折算1 日，修正後刑法第41條第1 項前段則修正為得
    以新台幣1,000 元、2,000 元或3,000 元折算1 日（裁判時
    罰金罰鍰提高標準條例第2 條並已刪除）；比較行為時法與
    裁判時法，修正之罰金刑最低度部分、易科罰金之折算標準
    ，均以行為時法有利於被告。
  (二)刑法第47條將「受有期徒刑之執行完畢，或受無期徒刑或有
    期徒刑一部之執行而赦免後，5 年以內再犯有期徒刑以上之
    罪者，為累犯，加重本刑至二分之一。」，修正為「受徒刑
    之執行完畢，或一部之執行而赦免後，5 年以內故意再犯有
    期徒刑以上之罪者，為累犯，加重本刑至二分之一。第98條
    條第2 項關於因強制工作而免其刑之執行者，於受強制工作
    處分之執行完畢或一部之執行而免除後，5 年以內故意再犯
    有期徒刑以上之罪者，以累犯論。」，因本件被告係故意犯
    罪，不論依修正前之刑法第47條，或修正後之刑法第47條第
    1 項之規定，均構成累犯，對被告而言並無有利或不利之情
    形，自不生新舊法比較之問題。
  (三)綜上比較結果，應適用被告行為時即修正施行前之刑法，較
    有利於被告。核被告所為，係犯刑法第320 條第1 項之竊盜
    罪。另查被告曾有如事實欄所載之犯罪前科與執行紀錄，此
    有台灣高等法院被告全國前案紀錄表與台灣桃園地方法院檢
    察署刑案資料查註紀錄表各乙份存卷可按，其於5 年以內再
    犯本件有期徒刑以上之罪，為累犯，應依刑法第47條之規定
    ，遞加重其刑。爰審酌被告素行、犯罪之動機、目的、手段
    、犯罪所得、犯罪後態度等一切情狀，量處有期徒刑3 月，
    並諭知易科罰金之折算標準，以資懲儆。
據上論斷，應依刑事訴訟法第273 條之1 第1 項、第299 條第1
項前段，修正後刑法第2 條第1 項前段，修正施行前之刑法第32
0 條第1 項、第47條、第41條第1 項前段、罰金罰鍰提高標準條
例第1 條前段、修正前之罰金罰鍰提高標條例條第2 條，判決如
主文。
本案經檢察官蔡孟利到庭執行職務
中    華    民    國    95    年    8     月    23    日
                  刑事第一庭  法  官    朱美璘
以上正本證明與原本無異
如不服本判決書應於送達後10日內向本院提出上訴狀
                              書記官    楊鳳滿
中    華    民    國    95    年    8     月    23    日
附錄本件論罪科刑法條：
中華民國刑法第320條
意圖為自己或第三人不法之所有，而竊取他人之動產者，為竊盜
罪，處5 年以下有期徒刑、拘役或5 百元以下罰金。
意圖為自己或第三人不法之利益，而竊佔他人之不動產者，依前
項之規定處斷。
前二項之未遂犯罰之。


司法院資訊處製作；財團法人民間司法改革基金會備份。
